【裁判字號】    90,交聲,71
【裁判日期】    900503
【裁判案由】    聲明異議
【裁判全文】
臺灣臺南地方法院交通事件裁定                        九十年度交聲字第七一號
    移送機關  交通部公路局嘉義區監理所台南監理站
    受處分人  甲○○○
右列受處分人因違反道路交通管理處罰條例案件，對於公路局台南監理站九十年四月
十日南監車字第七四－００三九七一七四號裁決之處分聲明異議，本院裁定如左：
    主  文
原處分撤銷。
甲○○○不罰。
    理  由
一、本件移送機關處分意旨略以：本件受處分人即異議人甲○○○於九十年二月十日
    十一時八分許，駕駛ＯＲＥ─一八六號藍色重機車，行經台南縣關廟鄉○○路與
    香洋路口時，有闖紅燈及不聽指揮逃逸之違規事實，因依道路交通管理處罰條例
    第五十三條及第六十條第二項之規定，裁罰新台幣三千二百元等語。
二、訊據受處分人堅決否認有於右揭時地闖紅燈及不聽指揮逃逸之事實，辯稱：伊當
    日並未駕車行經前揭地點，當日伊在旭麒企業有限公司工作並未外出，有出勤電
    腦打卡表可證，而且公司可以證明異議人當日並無外出，也沒有將機車出借他人
    云云。經查：受處分人所辯上情，除經證人徐瑞月結證受處分人所有之上開重機
    車確均停留在旭麒企業有限公司內之外，並有異議人及證人提出旭麒企業有限公
    司出勤電腦打卡表及證明書各一份可證，據舉發之警員梁秋和雖證稱：當日駕駛
    該車之人係「中年婦人，穿有一件深藍色外套」等語。但也上不能證明確係異議
    人駕駛機車違規，按私人機構之出勤管制嚴謹，且告發違規地點與旭麒企業有限
    公司廠址歸仁鄉有段距離，依常情似不可能縱容員工於工作時間外出，是異議人
    所陳各點尚堪信屬實。本件可能係因警員於取締之極短暫時間內誤記他人違規車
    輛之車號為異議人所有，或他人懸掛偽造同異議人車號之車牌所致，已足認定，
    雖證人即警員梁秋和到庭堅稱：取締不可能發生錯誤云云，惟其證述當時違規人
    車速約四十公里，並非高速逃逸，可能追趕容易發生危險，為求慎重以免冤抑，
    正宜追蹤予以取締，並命簽名為憑，以杜紛擾，乃告發人捨此不為，徒生本件紛
    擾，且其所陳顯與上開查證結果不合，自不足採為不利於異議人之認定。本件異
    議人之異議為有理由，原處分予以裁罰，即有未合，應由本院裁定將原處分撤銷
    ，諭知異議人不罰，以資適法。
三、又按行政程序法於民國八十八年二月三日經總統公布，並自九十年一月一日施行
    ，監理機關依據道路交通管理處罰條例對違規人裁處，屬行政處分，依法應依行
    政程序法規定，於裁處時，應依該法第九十六條第一項第三款將處分之主旨、事
    實、理由、及其法令依據記載明白，以符合該法第一條所定之；為使行政行為遵
    循公正、公開與民主之程序，確保依法行政之原則，以保障人民權益，提高行政
    效能，增進人民對行政之信賴之立法意旨，經核，移送機關台南監理站之上開裁
    決書違規地點一欄係為隻字全無之空白，顯與上開所述法條規定不符，是則，移
    送機關本件裁處應屬不符行政程序法規定，併予敘明。
據上論斷，應依道路交通案件處理辦法第二十條前段，裁定如主文。
中    華    民    國      九十      年        五        月      三      日
                              臺灣臺南地方法院交通法庭
                                      法  官  何  清  池
右正本證明與原本無異。
如不服本裁定，應於裁定送達後五日內向本院提出抗告狀( 應附繕本 )。
                                      書記官  林  木  村
中    華    民    國      九十      年        五        月      三      日


司法院資訊處製作；財團法人民間司法改革基金會備份。
